【裁判字號】    98,聲,1707
【裁判日期】    980525
【裁判案由】    聲請停止羈押
【裁判全文】
臺灣桃園地方法院刑事裁定              98年度聲字第1707號
聲  請  人  甲○○
即  被  告
選任辯護人  劉世興律師
上列聲請人即被告因強盜案件（97年度訴字第1232號），經檢察
官提起公訴（97年度偵字第22861 、23389 號），聲請人聲請具
保停止羈押，本院裁定如下：
    主  文
聲請駁回。
    理  由
一、本件聲請人即被告甲○○因犯強盜案件，經本院訊問後，認
    其犯罪嫌疑重大，且有刑事訴訟法第101 條第1 項第2 、3
    款之情形，並有羈押之必要，於民國97年12月23日執行羈押
    ，並禁止接見通信，嗣於98年3 月23日、同年5 月23日分別
    延長羈押2 月（禁止接見通信部分，業經本院於98年5 月22
    日解除）在案，合先敘明。
二、聲請意旨略以：本件起因於共犯簡士豪於現場臨時起意對被
    害人康辛鳳春下手強盜，被告甲○○根本不知同行之共犯有
    攜帶工具，其是否涉嫌加重強盜罪，而有羈押之原因，已非
    無疑，另請審酌本案係因被告與共犯謝錦鳳欲向被害人康辛
    鳳春討回所失財物，透過簡士豪、李青林予以協調，事前並
    告知不可傷人，加以被告並無前科，秉性非惡，且因被告等
    人供述自屬一致，已無再對被害人為強盜或騷擾之必要，為
    此聲請准予具保停止羈押。
三、按被告經法官訊問後，認為犯罪嫌疑重大，而有刑事訴訟法
    第101 條第1 項所列情形之一，非予羈押，顯難進行追訴、
    審判或執行者，得羈押之。查本件被告甲○○所涉強盜案件
    ，既有其他共犯謝錦鳳、李青林及簡士豪之供述，以及被害
    人康辛鳳春於警、偵訊中所為證述可資佐證，堪認犯罪嫌疑
    重大；因其所犯乃最輕本刑為5 年以上有期徒刑之罪，且因
    其所供在在與同案共犯甲○○、李青林、簡士豪陳述情節不
    符，非經法院踐行交互詰問程序，案情無以釐清，尚有勾串
    之虞，具有刑事訴訟法第101 條第1 項第2 、3 款所規定之
    羈押原因，且非予羈押，顯難進行追訴、審判及執行，而有
    羈押之必要（關於禁止接見通信部分，嗣因相關證人均已交
    互詰問完畢，而經本院於98年5 月22解除），經核上開羈押
    之事由皆無從因被告之具保而得消滅。至被告雖以前詞云云
    置辯，惟查：
(一)、證人即共犯簡士豪既於警詢及偵訊時一致供稱：「謝錦鳳跟
    甲○○跟我與李青林說：他們被詐賭2000多萬，叫我們幫他
    討回來，並叫我們配合他行動，因為被害人與甲○○、謝錦
    鳳熟識，所以由他們二人負責帶路前往被害人家中，由甲○
    ○、謝錦鳳他們負責叫被害人開門，我則負責帶綽號小高、
    阿牛進入屋內控制被害人討債………，整個案子都是甲○○
    、謝錦鳳二人策劃唆使的」、「（你們綑綁被害人之犯案過
    程，甲○○、謝錦鳳、李青林等人是否知情？）知道，因為
    事前已經計畫好如何犯案」等語明確，且被告甲○○亦於警
    詢時坦承：「（你們有無按照阿豪計畫進行？）有的。當時
    由我跟謝錦鳳在康辛鳳春樓下遇上她，謝錦鳳假裝要還康辛
    鳳春新臺幣五萬多元的賭債，騙她帶謝錦鳳上樓，我當時在
    樓下等謝錦鳳，阿豪就先帶2-3 個小弟上樓，之後謝錦鳳就
    下樓先坐計程車離開，我跟阿豪的一個小弟在樓下把風，阿
    豪叫我不能離開」等語不諱，堪認被告甲○○對於共犯簡士
    豪綑綁被害人康辛鳳春以索討財物之事，早已知悉，並在場
    把風分工。聲請意旨主張本件強盜犯行肇因於共犯簡士豪臨
    時起意，與被告無關云云，尚非有據。
(二)、又羈押被告乃刑事訴訟上不得已之措施，法院於認定羈押被
    告之原因是否存在時，僅就被告是否犯罪嫌疑重大，有無刑
    事訴訟法所定羈押情形及有無保全被告或證據使刑事訴訟程
    序順利進行之必要為審酌，至被告之家庭、事業、經濟狀況
    等其他情形，則非在斟酌之列。是被告聲請意旨所稱之家庭
    狀況縱令屬實，亦不影響本院判斷被告究否應受羈押之結果
    。此外，聲請人復無刑事訴訟法第114 條所列之各款情形，
    經本院審酌後，認聲請人聲請具保停止羈押，自難准許，應
    予駁回。
四、據上論斷，應依刑事訴訟法第220條，裁定如主文。
中    華    民    國    98    年    5     月    25    日
                  刑事第八庭    審判長法  官  林惠霞
                                      法  官  張明儀
                                      法  官  呂綺珍
以上正本證明與原本無異。
如不服本裁定，應於裁定送達後5 日內向本院提出抗告狀。
                                      書記官  范升福
中    華    民    國    98    年    5     月    25    日


司法院資訊處製作；財團法人民間司法改革基金會備份。
